ro-RO: Forma barei de sprijin: Unghiular; Pe colț; Rabatabil în jos; În formă de L; Multinivel; Drept; În formă de U; Ondulat; Altele
vi: Hình dáng thanh tay vịn: Có góc; Góc; Gập xuống; Hình chữ L; Đa cấp; Thẳng; Hình chữ U; Gợn sóng; Khác
sv: Greppstångens form: Vinklad; Hörn; Nedfällbar; L-formad; Flera nivåer; Rakt; U-formad; Våg; Övrigt
es: Forma de la barra de apoyo: Angular; Esquina; Plegable; En forma de L; Multinivel; Liso; En forma de U; Onda; Otros
hr-HR: Oblik rukohvata: Pod kutom; Kut; Sklopivi; U obliku slova L; Više razina; Ravna; U obliku slova U; Valovi; Ostalo
cs: Tvar madla: Úhlové; Rohové; Sklopné; Tvar písmene L; Víceúrovňové; Rovné; Tvar písmene U; Zvlněné; Jiné
zh-CN: 扶手形状: 弯角型; 墙角型; 折叠式; L 型; 多级型; 直型; U 型; 波浪型; 其他
it: Forma del maniglione: Angolata; Angolo; Pieghevole; A forma di L; Multilivello; Dritto; A forma di U; Onda; Altro
nl: Vorm van wandbeugel: Hoekig; Hoek; Neerklapbaar; L-vormig; Verspringend; Recht; U-vormig; Golf; Overig
en: Grab bar shape: Angled; Corner; Fold-down; L-shaped; Multi-level; Straight; U-shaped; Wave; Other
da: Støttegrebs form: Vinklet; Hjørne; Fold-down; L-formet; Multiniveau; Lige; U-formet; Bølge; Andet
pt-PT: Forma da barra de apoio: Angular; Canto; Dobrável; Em forma de L; Multinível; Liso; Em forma de U; Onda; Outro
bg-BG: Форма на дръжката за хващане: Ъглов; Ъгъл; Сгъваемо; Г-образен; Много нива; Право; U-образно; Вълна; Друго
sl-SI: Oblika oporne palice: Pod kotom; Kotna; Zložljivo; V obliki črke L; Več nivojev; Ravni; V obliki črke U; Valovi; Druga
pt-BR: Formato da barra de apoio: Angular; Canto; Dobrável; Em forma de L; Multinível; Liso; Em forma de U; Ondulado; Outro
ru: Форма поручня: Наклонный; Угловой; Складной; Г-образный; Многоуровневый; Прямой; U-образный; Волнообразный; Другой
th: รูปทรงของราวจับ: ทำมุม; มุม; แบบพับลง; รูปตัว L; บันไดมีชานพัก; ตรง; รูปตัวยู; คลื่น; อื่นๆ
el: Σχήμα χειρολαβής στήριξης: Υπό γωνία; Γωνιακή; Αναδίπλωση προς τα κάτω; Σε σχήμα L; Πολυεπίπεδο; Ευθύ; Σχήματος U; Κυματιστή; Άλλο
lt-LT: Atraminės rankenos forma: Kampinis; Kampinis; Sulankstomas; L formos; Kelių lygių; Tiesus; U formos; Bangelė; Kita
fi: Tartuntakahvan muoto: Kulmikas; Kulma; Taiteltava; L:n muotoinen; Monitasoinen; Suora; U:n muotoinen; Aalto; Muu
ko: 안전 손잡이 형태: 각진; 코너형; 접이식; L자형; 다층; 일자형; U자형; 웨이브; 기타
hu: Markolórúd alakja: Szögletes; Sarok; Lehajtható; L alakú; Többszintes; Egyenes; U alakú; Hullám; Egyéb
sk-SK: Tvar madla: Uhlová; Rohová; Skladacia; V tvare písmena L; Viacúrovňová; Rovná; V tvare písmena U; Vlnitá; Iné
pl: Kształt poręczy: Kątowe; Narożne; Składany; W kształcie litery L; Wielopoziomowe; Proste; W kształcie litery U; Faliste; Pozostałe
fr: Forme de la barre d’appui: Inclinée; Coin; Rabattable; En forme de L; Multi-niveau; Lisses; En forme de U; Ondulé; Autre
tr: Tutma çubuğu şekli: Açılı; Köşe; Aşağı katlanır; L şekilli; Çok katlı; Düz; U şeklinde; Dalgalı; Diğer
de: Haltegriffform: Abgewinkelt; Ecke; Klappbar; L-förmig; Mehrstufig; Gerade; U-förmig; Welle; Sonstiges
ja: グラブバーの形状: アングルド; コーナー; 折りたたみ式; L型; マルチレベル; ストレート; U型; ウェーブ; その他
nb: Gripestangens form: Vinklet; Hjørne; Nedfellbar; L-formet; Flernivå; Rett; U-formet; Bølge; Annet
zh-TW: 扶手形狀: 有角度; 角落形; 折疊式; L 形; 多層次; 直線形; U 形; 波形; 其他